臺灣彰化地方法院刑事判決　　　　　　　100年度訴字第694號
公　訴　人　臺灣彰化地方法院檢察署檢察官
被　　　告　王國樑
上列被告因違反毒品危害防制條例案件，經檢察官提起公訴（10
0年度撤緩毒偵字第22號），本院改依簡式審判程序判決如下：
    主  文
王國樑施用第一級毒品，累犯，處有期徒刑拾壹月。
    事  實
一、王國樑前因施用第一級毒品案件，經本院以92年度毒聲字第
    1924號裁定送觀察、勒戒後，認無繼續施用毒品傾向，於民
    國92年11月27日執行完畢釋放，並由臺灣彰化地方法院檢察
    署檢察官以92年度毒偵字第2356號為不起訴處分確定，復於
    上開觀察、勒戒執行完畢釋放後 5年內之93年間，又因連續
    施用第一級毒品案件，經本院以 93年度訴字第683號判處有
    期徒刑 9月確定，經送監執行，於94年6月2日縮刑期滿執行
    完畢；復因施用第一級毒品案件，經本院以95年度訴字第29
    0號判處有期徒刑 10月，上訴後，經臺灣高等法院臺中分院
    以95年度上訴字第 1425號判決上訴駁回而確定（第1案）；
    再因施用第一級毒品案件，經本院以95年度訴字第2011號判
    處有期徒刑11月確定，上開2案經本院以96年度聲減字第108
    9號裁定分別減刑為有期徒刑 5月、5月15日後送監接續執行
    ，於96年12月12日縮刑期滿執行完畢。詎猶不思悔改，復基
    於施用第一級毒品海洛因之犯意，於98年5月4日上午8時許
    ，在停於彰化縣員林鎮○○里○○路○段155巷口處之某車內
    處，以將第一級毒品海洛因置入針筒內加水混合後，再以針
    筒注射之方式，施用第一級毒品海洛因1次。嗣於98年5月6
    日上午11時35分許，為警持臺灣彰化地方法院檢察署檢察官
    所核發之強制到場（強制採驗尿液）許可書採集尿液送驗，
    結果呈可待因及嗎啡陽性反應。
二、案經彰化縣警察局員林分局報告臺灣彰化地方法院檢察署檢
    察官偵查起訴。
    理  由
一、本件被告所犯為死刑、無期徒刑或最輕本刑為3 年以上有期
    徒刑以外之罪，其於準備程序中就被訴事實為有罪之陳述，
    經法官告知簡式審判程序之旨，並聽取公訴人之意見後，本
    院合議庭依刑事訴訟法第273 條之1 第1 項規定，裁定由受
    命法官獨任進行簡式審判程序，合先敘明。
二、上揭事實，業據被告王國樑於警、偵訊及本院審理時均坦承
    不諱，且其於98年5月6日為警查獲時所採取之尿液，經送鑑
    驗結果，確呈嗎啡、可待因陽性反應，此有、列管毒品人口
    尿液檢體採集送驗紀錄表、彰化縣警察局員林分局委託檢驗
    尿液代號與真實姓名對照單及詮昕科技股份有限公司 98年5
    月15日所出具之濫用藥物尿液檢驗報告各1紙附卷可稽，應
    認被告之自白確與事實相符，洵堪採信。
三、按毒品危害防制條例於92年7 月9 日修正公布，自93年1 月
    9 日施行，其中第20條、第23條將施用毒品之刑事處遇程序
    ，區分為「初犯」及「5 年內再犯」、「5 年後再犯」。依
    其立法理由之說明：「初犯」，經觀察、勒戒或強制戒治後
    ，應為不起訴處分或不付審理之裁定；經觀察、勒戒或強制
    戒治執行完畢釋放後，「5 年內再犯」者，因其再犯率甚高
    ，原實施之觀察、勒戒及強制戒治既已無法收其實效，爰依
    法追訴或裁定交付審理。至於經觀察、勒戒或強制戒治執行
    完畢釋放後，「5 年後再犯」者，前所實施之觀察、勒戒或
    強制戒治已足以遮斷其施用毒品之毒癮，為期自新及協助其
    斷除毒癮，仍適用「初犯」規定，先經觀察、勒戒或強制戒
    治之程序。從而依修正後之規定，僅限於「初犯」及「5 年
    後再犯」2 種情形，始應先經觀察、勒戒或強制戒治程序。
    倘被告於5 年內已再犯，經依法追訴處罰，縱其第3 次（或
    第3 次以上）再度施用毒品之時間，在初犯經觀察、勒戒或
    強制戒治執行完畢釋放5 年以後，已不合於「5 年後再犯」
    之規定，且因已於「5 年內再犯」，顯見其再犯率甚高，原
    實施觀察、勒戒或強制戒治，已無法收其實效，即應依該條
    例第10條處罰，最高法院95年度第7 次刑事庭會議決議闡釋
    甚明。經查，本件被告前因施用第一級毒品案件，經本院以
    92年度毒聲字第1924號裁定送觀察、勒戒後，認無繼續施用
    毒品傾向，於 92年11月27日執行完畢釋放，又於5年內因施
    用毒品案件經法院判處罪刑確定，有臺灣高等法院被告前案
    紀錄表在卷可稽，揆諸前開決議意旨，自應依法論科。
四、核被告王國樑所為，係犯毒品危害防制條例第10條第 1項之
    施用第一級毒品罪。被告為施用毒品而持有第一級毒品，其
    持有之低度行為應為施用之高度行為所吸收，不另論罪。再
    查被告有上開犯罪事實欄所載之前科紀錄，而於96年12月12
    日執行完畢等情，有臺灣高等法院被告前案紀錄表 1份附卷
    可稽，被告於受有期徒刑之執行完畢後， 5年內故意再犯有
    期徒刑以上之罪，為累犯，應依刑法第 47條第1項之規定，
    加重其刑。爰審酌被告前曾有施用毒品罪行，經送觀察、勒
    戒後，猶不知悔改，再施用毒品不輟，不僅戕害自身健康，
    更辜負國家將之視為病人，並施以長時間之戒治處遇之苦心
    ，惟其對他人權益之侵害仍屬有限，於犯後坦承犯行，暨其
    犯罪動機、目的、手段、施用次數及其智識程度、生活狀況
    等一切情狀，量處如主文所示之刑，以資懲儆。
據上論斷，應依刑事訴訟法第 273條之1第1項、第299條第1項前
段，毒品危害防制條例第 10條第1項，刑法第11條前段、第47條
第1項，判決如主文。
本案經檢察官楊聰輝到庭執行職務。
中    華    民    國   100    年    6     月    21    日
                  刑事第九庭    法  官  蕭文學
以上正本證明與原本無異。
如不服本判決應於收受判決後10日內向本院提出上訴書狀，並應
敘述具體理由；其未敘述上訴理由者，應於上訴期間屆滿後20日
內向本院補提理由書（均須按他造當事人之人數附繕本）「切勿
逕送上級法院」。
中    華    民    國   100    年    6     月    21    日
                                書記官  卓俊杰
附錄本案論罪科刑法條全文：
毒品危害防制條例第10條
施用第一級毒品者，處六月以上五年以下有期徒刑。
施用第二級毒品者，處三年以下有期徒刑。